臺灣高雄地方法院民事裁定　　　　　　 110年度訴字第1145號
聲　請　人
即　被　告　張文浪　

相　對　人
即　原　告　張娘妹　
訴訟代理人　黃建雄律師
上列當事人間請求履行協議事件，聲請人聲請移送訴訟，本院裁
定如下：
    主  文
聲請駁回。
    理  由
一、聲請意旨略以：相對人主張聲請人與同案被告甲○○及訴外
    人賴張齡月、張瓊文、張羽姍於民國107 年12月間，就坐落
    高雄市○○區○○段000 ○000 ○000 地號土地簽訂協議書
    （下稱系爭協議書），並依系爭協議書起訴請求聲請人移轉
    上開3 筆土地之所有權應有部分。惟上開3 筆土地乃兩造被
    繼承人張昌湧之遺產，系爭協議書係兩造及其他繼承人間基
    於繼承身分所為之遺產分割協議，而屬家事事件法第3 條第
    3 項第6 款所定之家事事件，依同法第2 條規定，應由臺灣
    高雄少年及家事法院（下稱高少家法院）管轄，相對人向無
    管轄權之本院起訴，於法未合，爰聲請將本件移送高少家法
    院等語。
二、按管轄權之有無，應依原告主張之事實，按諸法律關於管轄
    之規定而為認定，與其請求之是否成立無涉（最高法院101
    年度台抗字第529 號裁定意旨參照）。查徵諸本件相對人起
    訴主張之原因事實，係認系爭協議書並非遺產分割協議，而
    係聲請人與甲○○自張昌湧繼承上開3 筆土地後，將已屬其
    等所有之土地自願拋棄一部分之所有權予相對人為由，提起
    本件訴訟（見本院110 年度審訴字第663 號卷第95至97頁）
    ，足見相對人並非請求聲請人履行「遺產分割協議」。且系
    爭協議書所涉3 筆土地雖係被繼承人張昌湧之遺產，惟張昌
    湧之繼承人除兩造與甲○○、賴張齡月、張瓊文、張羽姍外
    ，尚有訴外人張峯瑋、張齡之、張馨之，有繼承系統表在卷
    可稽（見本院110 年度雄司調字第595 號卷第23頁），均未
    據拋棄繼承（見本院110 年度審訴字第663 號卷第47頁），
    而觀諸系爭協議書之當事人僅有兩造與甲○○、賴張齡月、
    張瓊文、張羽姍，聲請人復陳稱並未通知張峯瑋、張齡之、
    張馨之參與簽訂等語（見本院110 年度審訴字第663 號卷第
    69頁反面），益見系爭協議書並非遺產分割協議。則聲請人
    執前詞，主張本件屬家事訴訟事件，而應由高少家法院審理
    云云，尚無可採。又本件被告即聲請人與甲○○之住居所分
    別在高雄市三民區、新興區，依民事訴訟法第1 條規定，本
    院即為有管轄權之法院，相對人據此向本院起訴，於法尚無
    不合。從而，聲請人聲請將本件移送高少家法院，於法無據
    ，應予駁回。
三、爰為裁定如主文所示。
中    華    民    國   110    年    10    月    25    日
                  民事第二庭    法  官  林婕妤 
以上正本係照原本作成。
本裁定不得聲明不服。
中    華    民    國   110    年    10    月    25    日
                                書記官  林君燕